---
title: "ADAC Testnoten"
author: "Daniel Müller, Alexander Göstl, Mark Hettrich, Noah Balz"
date: "2024-03-11"
output: ioslides_presentation
---

```{r setup, include=FALSE}
knitr::opts_chunk$set(echo = FALSE)
```


```{r packages}
library(tidyverse)
library(ggplot2)
library(dplyr)
library(stringr)
```

```{r Daten für Grafiken anpassen}
data <- read.csv("cleandedData.csv")

# Nur deutsche Automarken ohne ausländische Marken, die deutschen Herstellern gehören (z.B. MINI, Skoda, etc.)
deutscheMarken <- c("Mercedes-Benz", "Opel", "Porsche", "smart", "ALPINA", "Audi", "BMW", "VW", "VW Nutzfahrzeuge")

# Spalte für deutsch/ausländisch erstellen
data <- data %>% 
  mutate(deutscher.Hersteller = Marke %in% deutscheMarken,
         deutscher.Hersteller = ifelse(deutscher.Hersteller, "deutsch", "ausländisch"))

# CO2-Ausstoß Spalte zu numeric machen
data <- data %>% 
  mutate(CO2.Wert..NEFZ. = gsub(" g/km", "", CO2.Wert..NEFZ.),
         CO2.Wert..NEFZ. = as.numeric(CO2.Wert..NEFZ.)) %>% 
  rename(CO2.Ausstoß_g.pro.km = CO2.Wert..NEFZ.)

# Baureihenstart zu Date umformatieren
data <- data %>% 
  mutate(Baureihenstart = as.Date(paste("01/", Baureihenstart, sep = ""), "%d/%m/%y"))

# Fahrzeugklasse Beispiel entfernen
data <- data %>% 
  mutate(Fahrzeugklasse = gsub(" +\\(.*\\)", "", Fahrzeugklasse))

# Motorarten zusammenfassen (z.B. alle Hybridarten zu Hybrid)
data <- data %>% 
  mutate(Motorart = ifelse(grepl("Hybrid", Motorart), "Hybrid",
                           ifelse(Motorart %in% c("Diesel", "Otto", "Wankel"), "Verbrenner",
                                  ifelse(grepl("Elektro", Motorart), "Elektro",
                                         ifelse(grepl("Gas", Motorart), "Gas", NA)))))  

# Hubraum..Verbrennungsmotor. zu numeric machen
data <- data %>% 
  mutate(Hubraum..Verbrennungsmotor. = gsub(" ccm", "", Hubraum..Verbrennungsmotor.),
         Hubraum..Verbrennungsmotor. = as.numeric(Hubraum..Verbrennungsmotor.)) %>% 
  rename(Hubraumgröße = Hubraum..Verbrennungsmotor.)

# Verbrauch.Gesamt..NEFZ. zu numeric machen
data <- data %>% 
  mutate(Verbrauch.Gesamt..NEFZ. = gsub(" l/100 km| kWh/100 km| kg/100 km", "", Verbrauch.Gesamt..NEFZ.),
         Verbrauch.Gesamt..NEFZ. = gsub(",", ".", Verbrauch.Gesamt..NEFZ.),
         Verbrauch.Gesamt..NEFZ. = as.numeric(Verbrauch.Gesamt..NEFZ.)) %>% 
  rename(Verbrauch.gesamt.in.l.kg.kWh_100Km = Verbrauch.Gesamt..NEFZ.)

# Leergewicht..EU. zu. numeric machen
data <- data %>%
  mutate(Leergewicht..EU. = gsub(" kg$", "", Leergewicht..EU.),
         Leergewicht..EU. = as.numeric(Leergewicht..EU.)) %>% 
  rename(Leergewicht..EU.in.kg = Leergewicht..EU.)

# C02.Ausstoß zum ADAC-Ecotest Wert transfomieren und zu numeric machen
data <- data %>% 
  mutate(C02.Ausstoß = gsub("n.b.", "-", C02.Ausstoß),
         C02.Ausstoß = gsub(" g pro km\\(.*\\)", "", C02.Ausstoß),
         C02.Ausstoß = gsub("[[:digit:]-]+ / ", "", C02.Ausstoß),
         C02.Ausstoß = as.numeric(C02.Ausstoß)) %>% 
  rename(CO2.ADAC.Test = C02.Ausstoß)

# Gesamtpunktzahl zu numeric machen
data <- data %>% 
  mutate(Gesamtpunktzahl = gsub(" Punkte", "", Gesamtpunktzahl),
         Gesamtpunktzahl = as.numeric(Gesamtpunktzahl))

# Grundpreis zu numeric machen
data <- data %>% 
  mutate(Grundpreis = gsub(" Euro", "", Grundpreis),
         Grundpreis = ifelse(Grundpreis == "-", NA, Grundpreis),
         Grundpreis = as.numeric(Grundpreis))

# Reichweite.WLTP..elektrisch. zu numeric machen
data <- data %>% 
  mutate(Reichweite.WLTP..elektrisch. = gsub(" km", "", Reichweite.WLTP..elektrisch.),
         Reichweite.WLTP..elektrisch. = as.numeric(Reichweite.WLTP..elektrisch.)) %>% 
  rename(Reichweite.elektrisch.in.km = Reichweite.WLTP..elektrisch.)

#Batteriekapazität..Netto..in.kWh zu numeric machen
data <- data %>% 
  mutate(Batteriekapazität..Netto..in.kWh = gsub(",", ".", Batteriekapazität..Netto..in.kWh),
         Batteriekapazität..Netto..in.kWh = as.numeric(Batteriekapazität..Netto..in.kWh))

#top n marken rausfiltern 
data %>%
  count(Marke) %>%
  top_n(5, n) %>%
  pull(Marke) -> top_Marken

# top n marken deutsch / ausländisch + kombiniert
data %>% filter(deutscher.Hersteller != "deutsch") %>% select(Marke) %>% count(Marke) %>% top_n(3, n) %>% pull(Marke) -> top_ausländische_Marken
data %>% filter(deutscher.Hersteller == "deutsch") %>% select(Marke) %>% count(Marke) %>% top_n(3, n) %>% pull(Marke) -> top_deutsche_Marken
top_weltweit_marken <- c(top_ausländische_Marken, top_deutsche_Marken)

#top n marken aus Europa 
marke_Europa <- c("Mercedes-Benz", "MINI", "Opel", "Peugeot", "Renault", "SEAT", "Porsche", "Rover", "Skoda", "smart", 
                  "Alfa Romeo", "ALPINA", "Audi", "BMW", "Citroen", "CUPRA", "Dacia", "DS Automobiles", "Fiat", "Maserati",
                  "Volvo", "VW", "VW Nutzfahrzeuge")

# Spalten erstellen mit europäisch / nicht europäisch
data <- data %>% 
  mutate(europäischer.Hersteller = Marke %in% marke_Europa,
         europäischer.Hersteller = ifelse(europäischer.Hersteller, "europäisch", "nicht europäisch"))

# top marken eu / nicht eu 
data %>% filter(europäischer.Hersteller != "europäisch") %>% select(Marke) %>% count(Marke) %>% top_n(3, n) %>% pull(Marke) -> top_nicht_europäische_Marken
data %>% filter(europäischer.Hersteller == "europäisch") %>% select(Marke) %>% count(Marke) %>% top_n(3, n) %>% pull(Marke) -> top_europäische_Marken
eu_nicht_eu_marken <- c(top_europäische_Marken, top_nicht_europäische_Marken)

# remove Euro + set as numeric für Laufende Kosten
data <- data %>% mutate(Betriebskosten = gsub(" €$", "", Betriebskosten)) %>%
  mutate(Fixkosten = gsub(" €$", "", Fixkosten)) %>%
  mutate(Werkstattkosten = gsub(" €$", "", Werkstattkosten)) %>% 
  mutate(KFZ.Steuer.ohne.Befreiung.Jahr..kann.durch.WLTP.abweichen. = gsub(" Euro$", "", KFZ.Steuer.ohne.Befreiung.Jahr..kann.durch.WLTP.abweichen.)) %>%
  mutate(Wertverlust = gsub(" €$", "", Wertverlust)) %>%
  mutate(Haftpflichtbeitrag.100. = gsub("€$", "", Haftpflichtbeitrag.100.)) %>%
  mutate(Betriebskosten = as.numeric(Betriebskosten)) %>% 
  mutate(Fixkosten = as.numeric(Fixkosten)) %>% 
  mutate(Werkstattkosten = as.numeric(Werkstattkosten)) %>% 
  mutate(KFZ.Steuer.ohne.Befreiung.Jahr..kann.durch.WLTP.abweichen. = as.numeric(KFZ.Steuer.ohne.Befreiung.Jahr..kann.durch.WLTP.abweichen.)) %>% 
  mutate(Haftpflichtbeitrag.100. = as.numeric(Haftpflichtbeitrag.100.)) %>% 
  mutate(Wertverlust = as.numeric(Wertverlust))

# remove mm + set as numeric für Größe 
data <- data %>% mutate(Länge = gsub(" mm$", "", Länge)) %>%
                 mutate(Breite = gsub(" mm$", "", Breite)) %>%
                 mutate(Höhe = gsub(" mm$", "", Höhe)) %>% 
                 mutate(Länge = as.numeric(Länge)) %>% 
                 mutate(Höhe = as.numeric(Höhe)) %>% 
                 mutate(Breite = as.numeric(Breite))

# Interssante Karosserie
interssante_Karosserie <- c("Coupe", "Bus", "Van", "Kombi", "Schrägheck", "SUV")

# anlass vereinfachen in nullen und einsen
data <- data %>% mutate(Fehler_ja_nein = ifelse(is.na(Anlass), 0, 1))

# in deutsche und weltweit betroffene Fahrzeuge aufteilen
data <- data %>% mutate(Deutschlandweit.betroffene.Fahrzeuge = str_extract(Anzahl.betroffener.Fahrzeuge, "\\d+\\.\\d+"),
                        Weltweit.betroffene.Fahrzeuge = str_extract(Anzahl.betroffener.Fahrzeuge, "(?<=\\)\\s)\\d+\\.\\d+"))

#Ladezeiten collumn umschreiben
#collumn mit einträgen von 100%: __ min. (AC Schuko 2,8 kW) erstellen
data$Ladezeiten_Schuko.2.3kW <- data$Ladezeiten
#Der folgende Ansatz funktioniert da die Daten welche "AC Schuko 2,3 kW" beinhalten einheitlich sind
data <- data %>%
  mutate(Ladezeiten_Schuko.2.3kW = ifelse(grepl("AC Schuko 2,3 kW", Ladezeiten_Schuko.2.3kW), Ladezeiten_Schuko.2.3kW, NA))

data$Ladezeiten_Schuko.2.3kW <- str_extract(data$Ladezeiten_Schuko.2.3kW, pattern = " (?<=\\s)\\d+")
data$Ladezeiten_Schuko.2.3kW <- gsub(" ", "", data$Ladezeiten_Schuko.2.3kW)
data$Ladezeiten_Schuko.2.3kW <- as.numeric(data$Ladezeiten_Schuko.2.3kW)

#Reichweite Verbrenner:
#Verbrauch.Gesamt..NEFZ. (l/100 km) nach Verbrenner filtern
#Tankgröße
# R = T/(v/100)
data2 <- data %>%
  mutate(Tankgröße = gsub(" l", "", Tankgröße),
         Tankgröße = gsub(",", ".", Tankgröße),
         Tankgröße = as.numeric(Tankgröße)) 
Verbrauch_pro_km <- data2$Verbrauch.gesamt.in.l.kg.kWh_100Km / 100
data2$Reichweite <- data2$Tankgröße/Verbrauch_pro_km

#joined collumn
data2$Reichweite.Gesamt <- coalesce(data2$Reichweite.elektrisch.in.km, data2$Reichweite)

#Leistung.in.kW ergänzen
data$Leistung.in.kW <- gsub(" kW", "", data$Leistung)
data$Leistung.in.kW <- as.numeric(data$Leistung.in.kW)
```

Thema 1

CO2-Effizienzklasse: Gibt die CO2-Effizienzklasse des Autos an.
Anschauen mit: Modellstart,  Leistung, Fahrzeugklassen
+
CO2.Wert..NEFZ.: Gibt den CO2-Ausstoß des Autos in g/km an.
```{r}
#relative Verteilung der Effizienzklassen über die Zeit (Abgasskandal 2015)
data %>% 
  group_by(Baureihenstart = floor_date(Baureihenstart, unit = "year")) %>%
  mutate(Anzahl.Jahr = n()) %>%
  group_by(Baureihenstart = floor_date(Baureihenstart, unit = "year"), CO2.Effizienzklasse) %>%
  mutate(Anzahl.Jahr.CO2.Effizienzklasse = n()) %>%
  drop_na(CO2.Effizienzklasse) %>%
  mutate(relativ.CO2.Effizienzklasse = Anzahl.Jahr.CO2.Effizienzklasse / Anzahl.Jahr) %>%   
  ggplot(aes(x = Baureihenstart, y = relativ.CO2.Effizienzklasse, color = CO2.Effizienzklasse)) + 
  geom_line() + 
  labs(title = "Effizienzklassenverteilung", x = "Baureihenstart", y = "relative Häufigkeiten", color = "CO2.Effizienzklasse")

avg_leistung <- data %>%
  group_by(CO2.Effizienzklasse) %>%
  summarise(avg_Leistung = mean(Leistung.maximal.in.PS..Systemleistung., na.rm = TRUE))

#bar plot Leistung nach Effizienzklasse
ggplot(avg_leistung, aes(x = CO2.Effizienzklasse, y = avg_Leistung)) +
  geom_bar(stat = "identity", fill = "steelblue") +
  labs(x = "CO2 Effizienzklasse", y = "Average Leistung in PS") +
  theme_minimal() +
  theme(axis.text.x = element_text(angle = 45, hjust = 1))

# Allgemeine Entwicklung CO2 Ausstoß (zeitliche Entwicklung)
data %>% 
  group_by(Baureihenstart = floor_date(Baureihenstart, unit = "year")) %>% # Vllt. ohne floor_date, aber dann geom_line mit geom_point ersetzen
  drop_na(CO2.Ausstoß_g.pro.km) %>% 
  mutate(CO2.Ausstoß = mean(CO2.Ausstoß_g.pro.km)) %>% 
  ggplot(aes(x = Baureihenstart, y = CO2.Ausstoß)) +
  geom_line() + 
  labs(
    title = "Allgemeine Entwicklung des CO2-Ausstoßes",
    y = "CO2-Ausstoß in g/km"
  )

# Entwicklung CO2 Ausstoß pro Fahrzeugklasse (zeitliche Entwicklung)
data %>% 
  mutate(Fahrzeugklasse = gsub("Kleinstwagen|Microwagen", "Kleinwagen", Fahrzeugklasse)) %>% 
  group_by(Baureihenstart = floor_date(Baureihenstart, unit = "year"), Fahrzeugklasse) %>% # Vllt. ohne floor_date, aber dann geom_line mit geom_point ersetzen
  drop_na(CO2.Ausstoß_g.pro.km) %>% 
  mutate(CO2.Ausstoß = mean(CO2.Ausstoß_g.pro.km)) %>% 
  ggplot(aes(x = Baureihenstart, y = CO2.Ausstoß, color = Fahrzeugklasse)) +
  geom_line() +
  labs(
    title = "Entwicklung des CO2-Ausstoßes nach Fahrzeugklassen",
    y = "Durchschnittlicher CO2-Ausstoß in g/km"
  )

#CO2-Ausstoß nach Baureihenstart gruppiert nach Leistung in PS für Verbrenner
data %>% 
  filter(Motorart == "Verbrenner") %>% 
  mutate(Leistung.maximal.in.PS..Systemleistung. = cut(Leistung.maximal.in.PS..Systemleistung.,
                                                       breaks = c(0, 120, 180, 300, Inf))) %>% 
  drop_na(CO2.Ausstoß_g.pro.km) %>% 
  group_by(Baureihenstart = floor_date(Baureihenstart, unit = "year"), Leistung.maximal.in.PS..Systemleistung.) %>% 
  mutate(CO2.Ausstoß = mean(CO2.Ausstoß_g.pro.km)) %>% 
  ggplot(aes(x = Baureihenstart, y = CO2.Ausstoß, color = Leistung.maximal.in.PS..Systemleistung.)) +
  geom_line() +
  labs(
    title = "CO2-Ausstoß nach Baureihenstart gruppiert nach Leistung in PS (Verbrennermotor)",
    y = "CO2-Ausstoß in g/km",
    color = "PS"
  ) +
  scale_color_discrete(labels = c("<120", "120-180", "180-300", "300<"))
```

Thema 2

Grundpreis: Gibt den Preis des Autos in Euro an. (gibt ne seperate Note/ Punkte für den Preis/Kosten)
Anschauen mit: Baureihenstart 
Laufende Kosten: Baureihenstart (Weltfinanzkrise 2007/8) (Eurokrise - deutsche/ausländische vergleichen wegen Auswirkungen)
```{r}
# (Inflation ?) + Weltfinanzkrise 2007/8 + Eurokrise 2010

# der Durschnittspreis über der Zeit pro Antriebsart
data %>% 
  group_by(Motorart, Baureihenstart) %>%
  mutate(Prize_average = mean(Grundpreis, na.rm = TRUE)) %>% 
  ggplot(aes(x = Baureihenstart, y = Prize_average, color = Motorart)) +
  geom_smooth(method = "loess", se = FALSE) + 
  labs(title = "Durchschnittspreis pro Antriebsart über die Zeit", 
       x = "Zeit", 
       y = "Durchschnittspreis in €", 
       color = "Antriebsart")

# Vergleich zwischen europäischen und nicht europäischen Marken 
data %>% filter(Marke %in% eu_nicht_eu_marken ) %>% 
  group_by(Marke, Baureihenstart) %>%
  mutate(Prize_average = mean(Grundpreis, na.rm = TRUE)) %>% 
  ggplot(aes(x = Marke, y = Prize_average)) +
  geom_col() + 
  labs(title = "Durchschnittspreis pro Automarke über die Zeit", 
     x = "Zeit", 
     y = "Durchschnittspreis in €")

# Grundpreis pro Marke für CO2-Effizienzklassen 
data %>% filter(Marke %in% eu_nicht_eu_marken ) %>% 
  filter(!is.na(CO2.Effizienzklasse)) %>%
  ggplot(aes(x = CO2.Effizienzklasse, y = Grundpreis, fill = Marke)) +
  stat_summary(fun = "mean", geom = "bar", position = "dodge") +
    labs(title = "Durchschnittspreis nach CO2-Effizienzklasse und Marke",
       x = "CO2-Effizienzklasse",
       y = "Durchschnittspreis in €",
       fill = "Marke")

# Grundpreis pro Marke für CO2-Effizienzklassen 
data %>% filter(!is.na(CO2.Effizienzklasse)) %>%
  ggplot(aes(x = CO2.Effizienzklasse, y = Grundpreis)) +
  geom_boxplot() +
    labs(title = "Durchschnittspreis nach CO2-Effizienzklasse und Marke",
       x = "CO2-Effizienzklasse",
       y = "Durchschnittspreis in €")

### Laufende Kosten 

# Laufende kosten im vergleich mit Antriebsart (ohne "Haftpflichtbeitrag.100." da bei allen gleich)
pivot_cols_Fix <- c("Betriebskosten", "Werkstattkosten", "Fixkosten", "KFZ.Steuer.ohne.Befreiung.Jahr..kann.durch.WLTP.abweichen.") 
df_long_Fix <- data %>% pivot_longer(cols = all_of(pivot_cols_Fix), names_to = "Position", values_to = "Fixkosten")

df_long_Fix %>% ggplot(aes(x = Motorart, y = Fixkosten, fill = Position)) +
  geom_bar(stat = "identity", position = "dodge") +
  labs(title = "Laufende Kosten nach Antriebsart",
       x = "Antriebsart",
       y = "Aufsummierte Fixkosten in €",
       fill = "Position")

# Laufende kosten im vergleich mit Antriebsart mit Wertverlust
pivot_cols_Fix_2 <- c("Betriebskosten", "Werkstattkosten", "Fixkosten", "KFZ.Steuer.ohne.Befreiung.Jahr..kann.durch.WLTP.abweichen.", "Wertverlust") 
df_long_Fix_2 <- data %>% pivot_longer(cols = all_of(pivot_cols_Fix_2), names_to = "Position", values_to = "Fixkosten")

df_long_Fix_2 %>% ggplot(aes(x = Motorart, y = Fixkosten, fill = Position)) +
  geom_bar(stat = "identity", position = "dodge") +
  labs(title = "Laufende Kosten nach Antriebsart mit Wertverlust",
       x = "Antriebsart",
       y = "Aufsummierte Fixkosten in €",
       fill = "Position")
```

Thema 3

Motorart: Gibt die Motorart des Autos an. (Vllt. in allgeimeine Werte umwandeln, z.B. Verbrenner, Elektro, etc.)
Anschauen mit: Modellstart (Entwicklung zu Elektroautos erkennbar?)
```{r}
# Häufigkeit der einzelnen Motorarten
data %>% 
  drop_na(Motorart) %>% 
  ggplot(aes(x = Motorart)) + 
  geom_bar() +
  labs(
    title = "Häufigkeit der einzelnen Motorarten",
    y = "Anzahl"
  )

# Relative Häufigkeiten der einzelnen Motorarten als Vergleich zwischen deutschen und ausländischen Herstellern
data %>% 
  drop_na(Motorart) %>% 
  group_by(Motorart) %>%
  mutate(Anzahl.Motorart = n()) %>% 
  group_by(Motorart, deutscher.Hersteller) %>%
  mutate(Anzahl.Hersteller.Motorart = n()) %>% 
  mutate(relativ.Motorart = Anzahl.Hersteller.Motorart / Anzahl.Motorart) %>% 
  ggplot(aes(x = Motorart, y = relativ.Motorart, fill = deutscher.Hersteller)) +
  geom_col(position = "dodge") +
  labs(
    title = "relativer Vergleich zwischen deutschen und ausländischen Herstellern",
    y = "relative Häufigkeit",
    fill = "Hersteller"
  )

# Relative Häufigkeit der Motorarten nach Baureihenstart (zeitliche Entwicklung)
data %>% 
  drop_na(Motorart) %>% 
  group_by(Baureihenstart = floor_date(Baureihenstart, unit = "year")) %>%
  mutate(Anzahl.Jahr = n()) %>% 
  group_by(Baureihenstart = floor_date(Baureihenstart, unit = "year"), Motorart) %>%
  mutate(Anzahl.Jahr.Motorart = n()) %>% 
  mutate(relativ.Motorart = Anzahl.Jahr.Motorart / Anzahl.Jahr) %>% 
  ggplot(aes(x = Baureihenstart, y = relativ.Motorart, color = Motorart)) +
  geom_line() +
  labs(
    title = "Relative Häufigkeit der Motorarten nach Baureihenstart",
    y = "relative Häufigkeit"
  )

# Vergleich der Entwicklung der Motorarten zwischen deutschen und ausländischen Herstellern
data %>% 
  drop_na(Motorart) %>% 
  group_by(Baureihenstart = floor_date(Baureihenstart, unit = "year"), deutscher.Hersteller) %>%
  mutate(Anzahl.Jahr = n()) %>% 
  group_by(Baureihenstart = floor_date(Baureihenstart, unit = "year"), deutscher.Hersteller, Motorart) %>%
  mutate(Anzahl.Jahr.Motorart = n()) %>% 
  mutate(relativ.Motorart = Anzahl.Jahr.Motorart / Anzahl.Jahr) %>% 
  ggplot(aes(x = Baureihenstart, y = relativ.Motorart, color = Motorart)) +
  geom_line() +
  facet_wrap(~deutscher.Hersteller) +
  labs(
    title = "Relative Häufigkeit der Motorarten nach Baureihenstart",
    y = "relative Häufigkeit"
  )
```

Thema 4

Leistung.maximal.in.PS..Systemleistung.: Gibt die maximale PS des Autos an.  # Vllt. in kW angeben, da das die offizielle Angabe ist?
Anschauen mit: Modellstart, CO2-Ausstoß, Motorart, Hubraumgröße, Leistung/Gewicht verhältniss (bei Alex)
```{r}
# Leistung in PS nach Baureihenstart (zeitliche Entwicklung)
data %>% 
  group_by(Baureihenstart = floor_date(Baureihenstart, unit = "year")) %>% 
  summarise(Leistung.in.PS = mean(Leistung.maximal.in.PS..Systemleistung.)) %>% 
  ggplot(aes(x = Baureihenstart, y = Leistung.in.PS)) +
  geom_line() +
  labs(
    title = "Leistung in PS nach Baureihenstart",
    y = "PS"
  )

# Maximale Leistung in PS der Motorarten nach Baureihenstart (zeitliche Entwicklung)
data %>% 
  #mutate(
  #  Motorart = ifelse(Motorart %in% c("Diesel", "Otto"), "Verbrenner", ifelse(Motorart %in% "Hybrid", "Hybrid", "Elektro/Gas"))) %>% 
  group_by(Baureihenstart = floor_date(Baureihenstart, unit = "year"), Motorart) %>% 
  mutate(Leistung.in.PS = mean(Leistung.maximal.in.PS..Systemleistung.)) %>% 
  ggplot(aes(x = Baureihenstart, y = Leistung.in.PS, color = Motorart)) +
  geom_smooth(se = FALSE) + # Vllt durch geom_point oder geom_line ersetzen?
  labs(
  title = "Leistung in PS der Motorarten nach Baureihenstart",
  y = "PS"
  )

# Verhältniss von Gewicht zu Leistung nach Baureihenstart gruppiert gruppiert nach Motorart
data %>%
  drop_na(Leergewicht..EU.in.kg, Motorart) %>% 
  group_by(Baureihenstart = floor_date(Baureihenstart, unit = "year"), Motorart) %>% 
  mutate(Verhältnis = Leergewicht..EU.in.kg / Leistung.maximal.in.PS..Systemleistung.) %>% 
  ggplot(aes(x = Baureihenstart, y = Verhältnis, color = Motorart)) + 
  geom_smooth(method = "loess", se = FALSE) + 
  labs(
    title = "Leistungsgewicht abhängig von Motorart",
    y = "Leistungsgewicht in kg/PS",
    color = "Motorart"
  )

# Leistung in PS nach Hubraumgröße
data %>% 
  drop_na(Hubraumgröße) %>% 
  group_by(Hubraumgröße) %>% 
  summarise(Leistung.in.PS = mean(Leistung.maximal.in.PS..Systemleistung.)) %>% 
  ggplot(aes(x = Hubraumgröße, y = Leistung.in.PS)) + 
  geom_point() +
  geom_smooth(method = "loess", se = FALSE, color = "red") +
  labs(
    title = "Leistung in PS nach Hubraumgröße",
    y = "PS"
  )
```

Thema 5

Hubraum..Verbrennungsmotor. / Hubraum: Gibt die Hubraumgröße des Motors des Autos in ccm an.
Anschauen mit: Modellstart, CO2-Ausstoß, CO2-Effizienzklasse, Treibstoffverbrauch, Leistung (bei Daniel)
```{r}
# Hubraumgröße in ccm nach Baureihenstart (zeitliche Entwicklung)
data %>% 
  drop_na(Hubraumgröße) %>% 
  group_by(Baureihenstart = floor_date(Baureihenstart, unit = "year")) %>% 
  summarise(Hubraumgröße = mean(Hubraumgröße)) %>% 
  ggplot(aes(x = Baureihenstart, y = Hubraumgröße)) +
  geom_line() +
  labs(
    title = "Hubraumgröße nach Baureihenstart",
    y = "Hubraumgröße in ccm"
  )

# CO2-Ausstoß nach Baureihenstart gruppiert nach Hubraumgröße in ccm für Verbrenner
data %>% 
  filter(Motorart == "Verbrenner") %>% 
  mutate(Hubraumgröße = cut(Hubraumgröße, breaks = c(0, 1500, 2000, 3000, Inf))) %>% 
  drop_na(CO2.Ausstoß_g.pro.km) %>% 
  group_by(Baureihenstart = floor_date(Baureihenstart, unit = "year"), Hubraumgröße) %>% 
  mutate(CO2.Ausstoß = mean(CO2.Ausstoß_g.pro.km)) %>% 
  ggplot(aes(x = Baureihenstart, y = CO2.Ausstoß, color = Hubraumgröße)) +
  geom_line() +
  labs(
    title = "CO2-Ausstoß nach Baureihenstart gruppiert nach Hubraumgröße (Verbrennermotor)",
    y = "CO2-Ausstoß in g/km",
    color = "ccm"
  ) +
  scale_color_discrete(labels = c("<1500", "1500-2000", "2000-3000", "3000<"))
```

Thema 6

Länge, Breite, Höhe -> Größe/Volumen: Gibt das Volumen des Autos in mm^3/m^3 an.
Anschauen mit: Modellstart (Autos werden immer größer), Hubraumgröße, CO2-Ausstoß, PS, Treibstoffverbrauch (bei Alex)
+
Leergewicht..EU.: Gibt das Leergewicht des Autos in kg an.
Anschauen mit: Verbrauch, Modellstart, CO2-Effizienzklasse, CO2-Ausstoß
+
Karosserieform
Anschauen mit: Höchstgescwindigkeit und Verbrauch
```{r}
# Größe des Autos im Vergleich zur Zeit  
data %>% 
  group_by(Baureihenstart = floor_date(Baureihenstart, unit = "year")) %>% 
  mutate(Volumen = (Länge * Breite * Höhe) / 1000000) %>% 
  ggplot(aes(x = Baureihenstart, y = Volumen)) + 
  geom_smooth(method = "loess", se = FALSE, na.rm = TRUE) + 
  labs(title = "Größe pro Zeit", 
       x = "Zeit", 
       y = "Größe in Liter", 
       color = "Marke")

# Größe des Autos im Vergleich zur Zeit udn Antriebsart
data %>% 
  drop_na(Motorart) %>% 
  group_by(Motorart, Baureihenstart) %>% 
  mutate(Volumen = (Länge * Breite * Höhe) / 1000000) %>% 
  ggplot(aes(x = Baureihenstart, y = Volumen, color = Motorart)) + 
  geom_smooth(method = "loess", se = FALSE, na.rm = TRUE) + 
  labs(title = "Größe pro Zeit", 
       x = "Zeit", 
       y = "Größe in Liter", 
       color = "Motorart")

# Verhältniss Karosserie relativ zur Zeit
data %>% filter(Karosserie %in% interssante_Karosserie) %>%
  group_by(Baureihenstart = floor_date(Baureihenstart, unit = "year")) %>%
  mutate(Anzahl.Jahr = n()) %>%
  group_by(Baureihenstart = floor_date(Baureihenstart, unit = "year"), Karosserie) %>%
  mutate(Anzahl.Jahr.Karosserie = n()) %>%
  mutate(relativ.Karosserie = Anzahl.Jahr.Karosserie / Anzahl.Jahr) %>%   
  ggplot(aes(x = Baureihenstart, y = relativ.Karosserie, color = Karosserie)) + 
  geom_line() + 
  labs(title = "relative Verteilung der Karosserieformen", 
       x = "Zeit", 
       y = "relative Häufigkeiten", 
       color = "Karosserieform")

# Verhältniss Karosserievorm zu Verbrauch (Verbrenner)
data %>% filter(Motorart == "Verbrenner") %>%
  filter(Karosserie %in% interssante_Karosserie) %>%
  group_by(Karosserie, Baureihenstart) %>%
  mutate(Verbrauch_Durchschnitt = mean(Verbrauch.gesamt.in.l.kg.kWh_100Km)) %>%
  ggplot(aes(x = Baureihenstart, y = Verbrauch_Durchschnitt, color = Karosserie)) +
  geom_smooth(method = "loess", se = FALSE, na.rm = TRUE) +   
  labs(title = "Verbrauch pro Karosserieform (Verbrenner)", 
       x = "Zeit", 
       y = "Verbrauch in Liter", 
       color = "Karosserieform")
```
Thema 7

C02.Ausstoß: Gibt den Vergleich zwischen dem CO2-Ausstoß nach Herstellerangabe und dem ADAC Ecotest an.
Anschauen mit: Verhältnis zwischen angaben und realität (Diesel skandal sichtbar ?), Top X Marken oder deutsch ausländisch etc., Fahrzeugklasse
+
Verbrauch: Gibt den Vergleich zwischen dem Verbrauch nach Herstellerangabe und dem ADAC Ecotest an.

```{r}
# Verhältnis von CO2-Ausstoß ADAC-Ecotest und Herstellerangbe
data %>% 
  filter(CO2.Ausstoß_g.pro.km != 0) %>% 
  drop_na(CO2.Ausstoß_g.pro.km) %>% 
  mutate(CO2.Verhältnis = CO2.ADAC.Test / CO2.Ausstoß_g.pro.km) %>% 
  ggplot(aes(x = CO2.Verhältnis)) +
  geom_density() +
  geom_vline(xintercept = 1, color = "red") +
  labs(
    title = "Verteilung vom Verhältnis von CO2-Ausstoß ADAC-Ecotest und Herstellerangbe",
    x = "Verhältnis (ADAC-Ecotest / Herstellerangabe)"
  )

# Verhältnis von CO2-Ausstoß ADAC-Ecotest und Herstellerangbe nach Baureihenstart
data %>% 
  filter(CO2.Ausstoß_g.pro.km != 0) %>% 
  drop_na(CO2.Ausstoß_g.pro.km) %>% 
  mutate(CO2.Verhältnis = CO2.ADAC.Test / CO2.Ausstoß_g.pro.km) %>% 
  group_by(Baureihenstart = floor_date(Baureihenstart, unit = "year")) %>% 
  mutate(CO2.Verhältnis = mean(CO2.Verhältnis)) %>% 
  ggplot(aes(x = Baureihenstart, y = CO2.Verhältnis)) +
  geom_line() +
  labs(
    title = "Verhältnis von CO2-Ausstoß ADAC-Ecotest und Herstellerangbe nach Baureihenstart",
    y = "Verhältnis (ADAC-Ecotest / Herstellerangabe)"
  )

# Verhältnis von CO2-Ausstoß ADAC-Ecotest und Herstellerangbe (zwei Linien)
data %>% 
  filter(CO2.Ausstoß_g.pro.km != 0) %>% 
  drop_na(CO2.Ausstoß_g.pro.km) %>% 
  group_by(Baureihenstart = floor_date(Baureihenstart, unit = "year"), deutscher.Hersteller) %>% 
  mutate(CO2.ADAC.Test = mean(CO2.ADAC.Test),
         CO2.Ausstoß_g.pro.km = mean(CO2.Ausstoß_g.pro.km)) %>% 
  ggplot(aes(x = Baureihenstart)) +
  geom_line(aes(y = CO2.ADAC.Test, color = "red")) +
  geom_line(aes(y = CO2.Ausstoß_g.pro.km, color = "blue")) +
  facet_wrap(~deutscher.Hersteller)

# Verhältnis von CO2-Ausstoß ADAC-Ecotest und Herstellerangbe (zwei Linien)
data %>% 
  filter(CO2.Ausstoß_g.pro.km != 0) %>% 
  drop_na(CO2.Ausstoß_g.pro.km) %>% 
  group_by(Baureihenstart = floor_date(Baureihenstart, unit = "year")) %>% 
  mutate(CO2.ADAC.Test = mean(CO2.ADAC.Test),
         CO2.Ausstoß_g.pro.km = mean(CO2.Ausstoß_g.pro.km)) %>% 
  ggplot(aes(x = Baureihenstart)) +
  geom_line(aes(y = CO2.ADAC.Test, color = "red")) +
  geom_line(aes(y = CO2.Ausstoß_g.pro.km, color = "blue"))
```

Thema 8

Elektroautos:

Ladezeiten: Gibt die Ladezeiten der Elektroautos bis zu 100% in Minuten für verschiedene Anschlüsse an.
Anschauen mit: Batteriekapazität, Modellstart, Marke
+
Reichweite.WLTP..elektrisch.: Gibt die Reichweite für Elektroautos in km an.
Anschauen mit: Batteriekapazität, Modellstart, Marke (Vergleich mit der Reichweite von Verbrenner (muss berechnet werden))
+
Batteriekapazität..Netto..in.kWh: Gibt die Batteriekapazität der Autos in kWh an. (Hauptsächlich interessant für Elektroautos)
Anschauen mit: Modellstart, Marke
      
```{r}
#Durchschnittliche Ladezeit pro Jahr nach Baureihenstart
data %>% 
  filter(Motorart == "Elektro") %>%
  group_by(Baureihenstart = floor_date(Baureihenstart, unit = "year")) %>%
  drop_na(Ladezeiten_Schuko.2.3kW) %>% 
  mutate(Ladezeiten_Schuko.2.3kW_mean = mean(Ladezeiten_Schuko.2.3kW)) %>% 
  ggplot(aes(x = Baureihenstart, y = Ladezeiten_Schuko.2.3kW_mean)) +
  geom_line() + 
  labs(
    title = "Entwicklung der durchschnittlichen Ladezeit von Elektromotoren (2.3 kW)",
    y = "Ladezwit des Autos in minuten"
  )

#Durchschnittliche Reichweite pro Jahr mit Baureihenstart
data %>% 
  filter(Motorart == "Elektro") %>%
  group_by(Baureihenstart = floor_date(Baureihenstart, unit = "year")) %>%
  drop_na(Reichweite.elektrisch.in.km) %>% 
  mutate(Reichweite.elektisch.in.km_mean = mean(Reichweite.elektrisch.in.km)) %>% 
  ggplot(aes(x = Baureihenstart, y = Reichweite.elektisch.in.km_mean)) +
  geom_line() + 
  labs(
    title = "Entwicklung der durchschnittlichen Reichweite von Elektromotoren",
    y = "Reichweite des Autos in km"
  )

#Durchschnittliche Reichweite pro Jahr mit Baureihenstart nach Marke ??
data %>% 
  filter(Motorart == "Elektro") %>%
  filter(Marke %in% eu_nicht_eu_marken) %>% 
  group_by(Baureihenstart = floor_date(Baureihenstart, unit = "year")) %>%
  mutate(Anzahl.Jahr = n()) %>%
  group_by(Baureihenstart = floor_date(Baureihenstart, unit = "year"), Marke) %>%
  drop_na(Reichweite.elektrisch.in.km) %>% 
  mutate(Reichweite.elektisch.in.km_mean = mean(Reichweite.elektrisch.in.km)) %>% 
  ggplot(aes(x = Baureihenstart, y = Reichweite.elektisch.in.km_mean, color = Marke)) + 
  geom_line() + 
  geom_smooth(method = "loess", se = FALSE, color = "red") +
  labs(title = "Reichweite über Zeit der E-Motoren nach Marke", x = "Baureihenstart", y = "Reichweite", color = "Marke")

#Durchschnittliche Reichweite pro Jahr mit Baureihenstart verglichen mit Verbrennern
data2 %>% 
  filter(Motorart %in% c("Elektro", "Verbrenner")) %>%
  group_by(Baureihenstart = floor_date(Baureihenstart, unit = "year"), Motorart) %>%
  drop_na(Reichweite.Gesamt) %>% 
  mutate(Reichweite.Gesamt_mean = mean(Reichweite.Gesamt)) %>% 
  ggplot(aes(x = Baureihenstart, y = Reichweite.Gesamt_mean, color = Motorart)) +
  geom_line() + 
  labs(
    title = "Entwicklung der durchschnittlichen Reichweite von Elektromotoren vs Verbrenner",
    y = "Reichweite des Autos in km"
  )

#Batteriekapazität nach Baureihenstart
data %>% 
  filter(Motorart == "Elektro") %>%
  group_by(Baureihenstart = floor_date(Baureihenstart, unit = "year")) %>% # Vllt. ohne floor_date, aber dann geom_line mit geom_point ersetzen
  drop_na(Batteriekapazität..Netto..in.kWh) %>% 
  mutate(Batteriekapazität..Netto..in.kWh_mean = mean(Batteriekapazität..Netto..in.kWh)) %>% 
  ggplot(aes(x = Baureihenstart, y = Batteriekapazität..Netto..in.kWh_mean)) +
  geom_line() + 
  labs(
    title = "Entwicklung der durchschnittlichen Batteriekapazität in kWh pro Jahr von Elektromotoren",
    y = "Batteriekapazität in kWh"
  )
```
Thema 10

Anlass : welcher Mängel aufgetreten ist 
Zusammen mit Baureihenstart und Marke und Anzahl betroffener Fahrzeuge
```{r}
# Anzahl der mangelhaften Modelle pro Jahr und Marke
data %>% 
  filter(Marke %in% eu_nicht_eu_marken) %>% 
  group_by(Marke, Baureihenstart) %>% 
  mutate(sum_Fehler = sum(Fehler_ja_nein)) %>%
  ggplot(aes(x = Baureihenstart, y = sum_Fehler, color = Marke)) + 
  geom_smooth(method = "loess", span = 0.4, se = FALSE, na.rm = TRUE) + 
  ylim(0,NA) +
  labs(title = "Anzahl der mangelhaften Modelle pro Jahr und Marke ", 
       x = "Zeit", 
       y = "Anzahl mangelhafter Modelle", 
       color = "Marke")
```
