Thema 1

CO2-Effizienzklasse: Gibt die CO2-Effizienzklasse des Autos an.
Anschauen mit: Modellstart,  Leistung, Fahrzeugklassen
+
CO2.Wert..NEFZ.: Gibt den CO2-Ausstoß des Autos in g/km an.
```{r}

```

Thema 2

Grundpreis: Gibt den Preis des Autos in Euro an. (gibt ne seperate Note/ Punkte für den Preis/Kosten)
Anschauen mit: Baureihenstart 
Laufende Kosten: Baureihenstart (Weltfinanzkrise 2007/8) (Eurokrise - deutsche/ausländische vergleichen wegen Auswirkungen)
```{r}

```

Thema 3

Motorart: Gibt die Motorart des Autos an. (Vllt. in allgeimeine Werte umwandeln, z.B. Verbrenner, Elektro, etc.)
Anschauen mit: Modellstart (Entwicklung zu Elektroautos erkennbar?)
```{r}

```

Thema 4

Leistung.maximal.in.PS..Systemleistung.: Gibt die maximale PS des Autos an.  # Vllt. in kW angeben, da das die offizielle Angabe ist?
Anschauen mit: Modellstart, CO2-Ausstoß, Motorart, Hubraumgröße, Leistung/Gewicht verhältniss (bei Alex)
```{r}

```

Thema 5

Hubraum..Verbrennungsmotor. / Hubraum: Gibt die Hubraumgröße des Motors des Autos in ccm an.
Anschauen mit: Modellstart, CO2-Ausstoß, CO2-Effizienzklasse, Treibstoffverbrauch, Leistung (bei Daniel)
```{r}

```

Thema 6

Länge, Breite, Höhe -> Größe/Volumen: Gibt das Volumen des Autos in mm^3/m^3 an.
Anschauen mit: Modellstart (Autos werden immer größer), Hubraumgröße, CO2-Ausstoß, PS, Treibstoffverbrauch (bei Alex)
+
Leergewicht..EU.: Gibt das Leergewicht des Autos in kg an.
Anschauen mit: Verbrauch, Modellstart, CO2-Effizienzklasse, CO2-Ausstoß
+
Karosserieform
Anschauen mit: Höchstgescwindigkeit und Verbrauch
```{r}

```

Thema 7

CO2.Ausstoß: Gibt den Vergleich zwischen dem CO2-Ausstoß nach Herstellerangabe und dem ADAC Ecotest an.
Anschauen mit: Verhältnis zwischen angaben und realität (Diesel skandal sichtbar ?), Top X Marken oder deutsch ausländisch etc., Fahrzeugklasse
+
Verbrauch: Gibt den Vergleich zwischen dem Verbrauch nach Herstellerangabe und dem ADAC Ecotest an.

```{r}

```

Thema 8

Elektroautos:

Ladezeiten: Gibt die Ladezeiten der Elektroautos bis zu 100% in Minuten für verschiedene Anschlüsse an.
Anschauen mit: Batteriekapazität, Modellstart, Marke
+
Reichweite.WLTP..elektrisch.: Gibt die Reichweite für Elektroautos in km an.
Anschauen mit: Batteriekapazität, Modellstart, Marke (Vergleich mit der Reichweite von Verbrenner (muss berechnet werden))
+
Batteriekapazität..Netto..in.kWh: Gibt die Batteriekapazität der Autos in kWh an. (Hauptsächlich interessant für Elektroautos)
Anschauen mit: Modellstart, Marke
      
```{r}

```

Thema 9

Sicherheitsaspekte: Gibt die Anzahl an eingebauten Sicherheitsfeatures des Autos an. (Muss noch erstellt werden aus allen möglichen Spalten)
Anschauen mit: Modellstart, Marke, enthalten oder gegen Aufpreis 

```{r}

```

Thema 10

Anlass : welcher Mängel aufgetreten ist 
Zusammen mit Baureihenstart und Marke und Anzahl betroffener Fahrzeuge
```{r}

```

Thema 11
```{r}

```

Thema 12
```{r}

```

Thema 13
```{r}

```

Thema 14
```{r}

```

Thema 15
```{r}

```



----------------------------------------------
Variablen 


1.  Marke: Gibt den Hersteller des Autos an.

2.  Modellstart/Baureihenstart: Gibt an, wann das Modell angefangen wurde, produziert zu werden.

3.  CO2-Effizienzklasse: Gibt die CO2-Effizienzklasse des Autos an.

4.  Grundpreis: Gibt den Preis des Autos in Euro an.

5.  Motorart: Gibt die Motorart des Autos an. (Vllt. in allgeimeine Werte umwandeln, z.B. Verbrenner, Elektro, etc.)

6.  Leistung.maximal.in.PS..Systemleistung.: Gibt die maximale PS des Autos an.  # Vllt. in kW angeben, da das die offizielle Angabe ist?

7.  Hubraum..Verbrennungsmotor. / Hubraum: Gibt die Hubraumgröße des Motors des Autos in ccm an.

8.  Länge, Breite, Höhe -> Größe/Volumen: Gibt das Volumen des Autos in mm^3/m^3 an.

9.  Leergewicht..EU.: Gibt das Leergewicht des Autos in kg an.

10. Fahrzeugklasse: Gibt die Klasse des Autos an.

11. Höchstgeschwindigkeit: Gibt die Höchstgeschwindigkeit des Autos in km/h an.

12. Verbrauch.Gesamt..NEFZ.: Gibt den Gesamtverbrauch des Autos in l/100km oder kg/100km oder kWh/100km an.

13. CO2.Wert..NEFZ.: Gibt den CO2-Ausstoß des Autos in g/km an.

14. CO2.Ausstoß: Gibt den Vergleich zwischen dem CO2-Ausstoß nach Herstellerangabe und dem ADAC Ecotest an.

15. Verbrauch: Gibt den Vergleich zwischen dem Verbrauch nach Herstellerangabe und dem ADAC Ecotest an.

16. Ladezeiten: Gibt die Ladezeiten der Elektroautos bis zu 100% in Minuten für verschiedene Anschlüsse an.

17. Reichweite.WLTP..elektrisch.: Gibt die Reichweite für Elektroautos in km an.

18. Batteriekapazität..Netto..in.kWh: Gibt die Batteriekapazität der Autos in kWh an. 

19. Sicherheitsaspekte: Gibt die Anzahl an eingebauten Sicherheitsfeatures des Autos an. (Muss noch erstellt werden aus allen möglichen Spalten)

20. Anlass : welcher Mängel aufgetreten ist 