
```{r packages}
library(tidyverse)
```

```{r Daten für Grafiken anpassen}
data <- read.csv("cleandedData.csv")

# Nur deutsche Automarken ohne ausländische Marken, die deutschen Herstellern gehören (z.B. MINI, Skoda, etc.)
deutscheMarken <- c("Mercedes-Benz", "Opel", "Porsche", "smart", "ALPINA", "Audi", "BMW", "VW", "VW Nutzfahrzeuge")

# Spalte für deutsch/ausländisch erstellen
data <- data %>% 
  mutate(deutscher.Hersteller = Marke %in% deutscheMarken,
         deutscher.Hersteller = ifelse(deutscher.Hersteller, "deutsch", "ausländisch"))

# CO2-Ausstoß Spalte zu numeric machen
data <- data %>% 
  mutate(CO2.Wert..NEFZ. = gsub(" g/km", "", CO2.Wert..NEFZ.),
         CO2.Wert..NEFZ. = as.numeric(CO2.Wert..NEFZ.)) %>% 
  rename(CO2.Ausstoß_g.pro.km = CO2.Wert..NEFZ.)

# Baureihenstart zu Date umformatieren
data <- data %>% 
  mutate(Baureihenstart = as.Date(paste("01/", Baureihenstart, sep = ""), "%d/%m/%y"))

# Fahrzeugklasse Beispiel entfernen
data <- data %>% 
  mutate(Fahrzeugklasse = gsub(" +\\(.*\\)", "", Fahrzeugklasse))

# Motorarten zusammenfassen (z.B. alle Hybridarten zu Hybrid)
data <- data %>% 
  mutate(Motorart = ifelse(grepl("Hybrid", Motorart), "Hybrid", Motorart),
         Motorart = ifelse(Motorart %in% c("Diesel", "Otto"), "Verbrenner", ifelse(Motorart %in% "Hybrid", "Hybrid", "Elektro/Gas")))
  

# Hubraum..Verbrennungsmotor. zu numeric machen
data <- data %>% 
  mutate(Hubraum..Verbrennungsmotor. = gsub(" ccm", "", Hubraum..Verbrennungsmotor.),
         Hubraum..Verbrennungsmotor. = as.numeric(Hubraum..Verbrennungsmotor.)) %>% 
  rename(Hubraumgröße = Hubraum..Verbrennungsmotor.)

# Verbrauch.Gesamt..NEFZ. zu numeric machen
data <- data %>% 
  mutate(Verbrauch.Gesamt..NEFZ. = gsub(" l/100 km| kWh/100 km| kg/100 km", "", Verbrauch.Gesamt..NEFZ.),
         Verbrauch.Gesamt..NEFZ. = gsub(",", ".", Verbrauch.Gesamt..NEFZ.),
         Verbrauch.Gesamt..NEFZ. = as.numeric(Verbrauch.Gesamt..NEFZ.)) %>% 
  rename(Verbrauch.gesamt.in.l.kg.kWh_100Km = Verbrauch.Gesamt..NEFZ.)

# Leergewicht..EU. zu. numeric machen
data <- data %>%
  mutate(Leergewicht..EU. = gsub(" kg$", "", Leergewicht..EU.),
         Leergewicht..EU. = as.numeric(Leergewicht..EU.)) %>% 
  rename(Leergewicht..EU.in.kg = Leergewicht..EU.)
```



```{r}
#top n marken rausfiltern 
data %>%
  count(Marke) %>%
  top_n(5, n) %>%
  pull(Marke) -> top_Marken

# top n marken deutsch / ausländisch + kombiniert
data %>% filter(deutscher.Hersteller != "deutsch") %>% select(Marke) %>% count(Marke) %>% top_n(3, n) %>% pull(Marke) -> top_ausländische_Marken
data %>% filter(deutscher.Hersteller == "deutsch") %>% select(Marke) %>% count(Marke) %>% top_n(3, n) %>% pull(Marke) -> top_deutsche_Marken
top_weltweit_marken <- c(top_ausländische_Marken, top_deutsche_Marken)

#top n marken aus Europa 
marke_Europa <- c("Mercedes-Benz", "MINI", "Opel", "Peugeot", "Renault", "SEAT", "Porsche", "Rover", "Skoda", "smart", 
                  "Alfa Romeo", "ALPINA", "Audi", "BMW", "Citroen", "CUPRA", "Dacia", "DS Automobiles", "Fiat", "Maserati",
                  "Volvo", "VW", "VW Nutzfahrzeuge")

# Spalten erstellen mit europäisch / nicht europäisch
data <- data %>% 
  mutate(europäischer.Hersteller = Marke %in% marke_Europa,
         europäischer.Hersteller = ifelse(europäischer.Hersteller, "europäisch", "nicht europäisch"))

# top marken eu / nicht eu 
data %>% filter(europäischer.Hersteller != "europäisch") %>% select(Marke) %>% count(Marke) %>% top_n(3, n) %>% pull(Marke) -> top_nicht_europäische_Marken
data %>% filter(europäischer.Hersteller == "europäisch") %>% select(Marke) %>% count(Marke) %>% top_n(3, n) %>% pull(Marke) -> top_europäische_Marken
eu_nicht_eu_marken <- c(top_europäische_Marken, top_nicht_europäische_Marken)

# remove Euro + set as numeric für Grundpreis
data <- data %>% 
  mutate(Grundpreis = gsub(" Euro$", "", Grundpreis)) %>% 
  mutate(Grundpreis = as.numeric(Grundpreis))
 
# remove Euro + set as numeric für Laufende Kosten
data <- data %>% mutate(Betriebskosten = gsub(" €$", "", Betriebskosten)) %>%
  mutate(Fixkosten = gsub(" €$", "", Fixkosten)) %>%
  mutate(Werkstattkosten = gsub(" €$", "", Werkstattkosten)) %>% 
  mutate(KFZ.Steuer.ohne.Befreiung.Jahr..kann.durch.WLTP.abweichen. = gsub(" Euro$", "", KFZ.Steuer.ohne.Befreiung.Jahr..kann.durch.WLTP.abweichen.)) %>%
  mutate(Wertverlust = gsub(" €$", "", Wertverlust)) %>%
  mutate(Haftpflichtbeitrag.100. = gsub("€$", "", Haftpflichtbeitrag.100.)) %>%
  mutate(Betriebskosten = as.numeric(Betriebskosten)) %>% 
  mutate(Fixkosten = as.numeric(Fixkosten)) %>% 
  mutate(Werkstattkosten = as.numeric(Werkstattkosten)) %>% 
  mutate(KFZ.Steuer.ohne.Befreiung.Jahr..kann.durch.WLTP.abweichen. = as.numeric(KFZ.Steuer.ohne.Befreiung.Jahr..kann.durch.WLTP.abweichen.)) %>% 
  mutate(Haftpflichtbeitrag.100. = as.numeric(Haftpflichtbeitrag.100.)) %>% 
  mutate(Wertverlust = as.numeric(Wertverlust))

# remove mm + set as numeric für Größe 

data <- data %>% mutate(Länge = gsub(" mm$", "", Länge)) %>%
                 mutate(Breite = gsub(" mm$", "", Breite)) %>%
                 mutate(Höhe = gsub(" mm$", "", Höhe)) %>% 
                 mutate(Länge = as.numeric(Länge)) %>% 
                 mutate(Höhe = as.numeric(Höhe)) %>% 
                 mutate(Breite = as.numeric(Breite))

interssante_Karosserie <- c("Coupe", "Bus", "Van", "Kombi", "Schrägheck", "SUV")
```


------------------------------------------------------------------

Thema 2

Grundpreis: Gibt den Preis des Autos in Euro an. (gibt ne seperate Note/ Punkte für den Preis/Kosten)
Anschauen mit: Baureihenstart 
Laufende Kosten: Baureihenstart (Weltfinanzkrise 2007/8) (Eurokrise - deutsche/ausländische vergleichen wegen Auswirkungen)
```{r}
# (Inflation ?) + Weltfinanzkrise 2007/8 + Eurokrise 2010

# der Durschnittspreis über der Zeit pro Antriebsart
data %>% 
  group_by(Motorart, Baureihenstart) %>%
  mutate(Prize_average = mean(Grundpreis, na.rm = TRUE)) %>% 
  ggplot(aes(x = Baureihenstart, y = Prize_average, color = Motorart)) +
  geom_smooth(method = "loess", span = 0.4, se = FALSE) + 
  labs(title = "Durchschnittspreis pro Antriebsart über die Zeit", 
       x = "Zeit", 
       y = "Durchschnittspreis in €", 
       color = "Antriebsart")

# Vergleich zwischen europäischen und nicht europäischen Marken 

data %>% filter(Marke %in% eu_nicht_eu_marken ) %>% 
  group_by(Marke, Baureihenstart) %>%
  mutate(Prize_average = mean(Grundpreis, na.rm = TRUE)) %>% 
  ggplot(aes(x = Baureihenstart, y = Prize_average, color = Marke)) +
  geom_smooth(method = "loess", span = 0.4, se = FALSE) + 
  labs(title = "Durchschnittspreis pro Automarke über die Zeit", 
     x = "Zeit", 
     y = "Durchschnittspreis in €")

# Grundpreis pro Marke für CO2-Effizienzklassen 
data %>% filter(Marke %in% eu_nicht_eu_marken ) %>% 
  filter(!is.na(CO2.Effizienzklasse)) %>%
  ggplot(aes(x = CO2.Effizienzklasse, y = Grundpreis, fill = Marke)) +
  stat_summary(fun = "mean", geom = "bar", position = "dodge") +
    labs(title = "Durchschnittspreis nach CO2-Effizienzklasse und Marke",
       x = "CO2-Effizienzklasse",
       y = "Durchschnittspreis",
       fill = "Marke")

### Laufende Kosten 


# Fixkosten ohne Wertverlust (da erst die letzten 2 Jahre erfasst) über die Zeit 
data %>% 
  group_by(Motorart, Baureihenstart) %>%
  mutate(Laufendekosten = sum(c(Betriebskosten, Werkstattkosten, Fixkosten, KFZ.Steuer.ohne.Befreiung.Jahr..kann.durch.WLTP.abweichen., Haftpflichtbeitrag.100.))) %>% 
  ggplot(aes(x = Baureihenstart, y = Laufendekosten, color = Motorart)) +
  geom_smooth(method = "loess", span = 0.3, se = FALSE) + 
  ylim(0, NA) +
  labs(title = "Laufende Kosten pro Motorart", 
       x = "Zeit", 
       y = "Laufendekosten in €")

# Laufende kosten im vergleich mit Antriebsart (ohne "Haftpflichtbeitrag.100." da bei allen gleich)
pivot_cols_Fix <- c("Betriebskosten", "Werkstattkosten", "Fixkosten", "KFZ.Steuer.ohne.Befreiung.Jahr..kann.durch.WLTP.abweichen.") 
df_long_Fix <- data %>% pivot_longer(cols = all_of(pivot_cols_Fix), names_to = "Position", values_to = "Fixkosten")

df_long_Fix %>% ggplot(aes(x = Motorart, y = Fixkosten, fill = Position)) +
  geom_bar(stat = "identity", position = "dodge") +
  labs(title = "Laufende Kosten nach Antriebsart",
       x = "Antriebsart",
       y = "Aufsummierte Fixkosten in €",
       fill = "Position")

# Laufende kosten im vergleich mit Antriebsart mit Wertverlust
pivot_cols_Fix_2 <- c("Betriebskosten", "Werkstattkosten", "Fixkosten", "KFZ.Steuer.ohne.Befreiung.Jahr..kann.durch.WLTP.abweichen.", "Wertverlust") 
df_long_Fix_2 <- data %>% pivot_longer(cols = all_of(pivot_cols_Fix_2), names_to = "Position", values_to = "Fixkosten")

df_long_Fix_2 %>% ggplot(aes(x = Motorart, y = Fixkosten, fill = Position)) +
  geom_bar(stat = "identity", position = "dodge") +
  labs(title = "Laufende Kosten nach Antriebsart mit Wertverlust",
       x = "Antriebsart",
       y = "Aufsummierte Fixkosten in €",
       fill = "Position")
```

------------------------------------------------------------------

Thema 6

Länge, Breite, Höhe -> Größe/Volumen: Gibt das Volumen des Autos in mm^3/m^3 an.
Anschauen mit: Modellstart (Autos werden immer größer), CO2-Ausstoß, PS, Treibstoffverbrauch 
+
Leergewicht..EU.: Gibt das Leergewicht des Autos in kg an.
Anschauen mit: Verbrauch, Modellstart, CO2-Effizienzklasse, CO2-Ausstoß
+
Karosserieform
Anschauen mit: Höchstgescwindigkeit und Verbrauch
```{r}
# Größe des Autos im Vergleich zur Zeit  
data %>% filter(Marke %in% eu_nicht_eu_marken) %>% 
  group_by(Marke, Baureihenstart) %>% 
  mutate(Volumen = (Länge * Breite * Höhe) / 1000000) %>% 
  ggplot(aes(x = Baureihenstart, y = Volumen, color = Marke)) + 
  geom_smooth(method = "loess", span = 0.4, se = FALSE, na.rm = TRUE) + 
  labs(title = "Größe pro Zeit", 
       x = "Zeit", 
       y = "Größe in Liter", 
       color = "Marke")

# Leistungsgewicht in abhängigkeit von der Antriebsart
data %>% group_by(Motorart, Baureihenstart) %>% 
  mutate(Verhältnis = Leistung.maximal.in.PS..Systemleistung./Leergewicht..EU.in.kg) %>% 
  ggplot(aes(x = Baureihenstart, y = Verhältnis, color = Motorart)) + 
  geom_smooth(method = "loess", span = 0.7, se = FALSE, na.rm = TRUE) + 
  labs(title = "Leistungsgewicht in PS/kg abhängig von Antriebsart", 
       x = "Zeit", 
       y = "Leistungsgewicht in PS/kg", 
       color = "Antriebsart")

# Verhältniss Karosserie relativ zur Zeit
data %>% filter(Karosserie %in% interssante_Karosserie) %>%
  group_by(Baureihenstart = floor_date(Baureihenstart, unit = "year")) %>%
  mutate(Anzahl.Jahr = n()) %>%
  group_by(Baureihenstart = floor_date(Baureihenstart, unit = "year"), Karosserie) %>%
  mutate(Anzahl.Jahr.Karosserie = n()) %>%
  mutate(relativ.Karosserie = Anzahl.Jahr.Karosserie / Anzahl.Jahr) %>%   
  ggplot(aes(x = Baureihenstart, y = relativ.Karosserie, color = Karosserie)) + 
  geom_line() + 
  labs(title = "relative Verteilung der Karosserieformen", 
       x = "Zeit", 
       y = "relative Häufigkeiten", 
       color = "Karosserieform")

# Verhältniss Karosserievorm zu Verbrauch (Verbrenner)
data %>% filter(Motorart == "Verbrenner") %>%
  filter(Karosserie %in% interssante_Karosserie) %>%
  group_by(Karosserie, Baureihenstart) %>%
  mutate(Verbrauch_Durchschnitt = mean(Verbrauch.gesamt.in.l.kg.kWh_100Km)) %>%
  ggplot(aes(x = Baureihenstart, y = Verbrauch_Durchschnitt, color = Karosserie)) +
  geom_smooth(method = "loess", span = 0.7, se = FALSE, na.rm = TRUE) +   
  labs(title = "Verbrauch pro Karosserieform (Verbrenner)", 
       x = "Zeit", 
       y = "Verbrauch in Liter", 
       color = "Karosserieform")

# Leergewicht zu CO2 Ausstoß 
  
data %>% mutate(Verhältniss = Leergewicht..EU.in.kg/CO2.Ausstoß_g.pro.km)%>% 
  ggplot(aes(x = Baureihenstart, y = Verhältniss, color = Motorart)) + 
  geom_smooth(method = "loess", span = 0.7, se = FALSE, na.rm = TRUE) +   
  labs(title = "Verhältnis von Gewicht des Autos in kg zu g C02 Ausstoß", 
       x = "Zeit", 
       y = "kg Gewicht / g Ausstoß", 
       color = "Antriebsart")  

```

------------------------------------------------------------------

Thema 10

Anlass : welcher Mängel aufgetreten ist 
Zusammen mit Baureihenstart und Marke und Anzahl betroffener Fahrzeuge
```{r}
# anlass vereinfachen in nullen und einsen
data <- data %>% mutate(Fehler_ja_nein = ifelse(is.na(Anlass), 0, 1))

# in deutsche und weltweit betroffene Fahrzeuge aufteilen
data <- data %>% mutate(Deutschlandweit.betroffene.Fahrzeuge = str_extract(Anzahl.betroffener.Fahrzeuge, "\\d+\\.\\d+"),
                        Weltweit.betroffene.Fahrzeuge = str_extract(Anzahl.betroffener.Fahrzeuge, "(?<=\\)\\s)\\d+\\.\\d+"))

# Anzahl der mangelhaften Modelle pro Jahr
data %>% filter(Marke %in% eu_nicht_eu_marken) %>% 
  group_by(Marke, Baureihenstart) %>% 
  mutate(sum_Fehler = sum(Fehler_ja_nein)) %>%
  ggplot(aes(x = Baureihenstart, y = sum_Fehler, color = Marke)) + 
  geom_smooth(method = "loess", span = 0.4, se = FALSE, na.rm = TRUE) + 
  ylim(0,NA) +
  labs(title = "Anzahl der mangelhaften Modelle pro Jahr und Marke ", 
       x = "Zeit", 
       y = "Anzahl mangelhafter Modelle", 
       color = "Marke")

# Verhältniss zwischen deutschen und weltweiten betroffenen Modellen pro Antriebsart
pivot_cols_Mangel <- c("Deutschlandweit.betroffene.Fahrzeuge", "Weltweit.betroffene.Fahrzeuge") 
df_long_Mangel <- data %>% pivot_longer(cols = all_of(pivot_cols_Mangel), names_to = "Region", values_to = "AnzahlMangel")

df_long_Mangel %>% ggplot(aes(x = Motorart, y = AnzahlMangel, fill = Region)) +
  geom_bar(stat = "identity", position = "dodge") +
  labs(title = "Verhältniss zwischen deutschen und weltweiten betroffenen Modellen pro Antriebsart",
       x = "Antriebsart",
       y = "Anzahl mangelhafter Modelle",
       fill = "Region")
```