
```{r}
data <- read.csv("cleandedData.csv")
```


```{r Packages}
library(tidyverse)
library(ggplot2)
library(dplyr)
```

Thema 1

Formatieren:
```{r}
# Baureihenstart zu Date umformatieren
data <- data %>% 
  mutate(Baureihenstart = as.Date(paste("01/", Baureihenstart, sep = ""), "%d/%m/%y"))

# CO2-Ausstoß Spalte zu numeric machen
data <- data %>% 
  mutate(CO2.Wert..NEFZ. = gsub(" g/km", "", CO2.Wert..NEFZ.),
         CO2.Wert..NEFZ. = as.numeric(CO2.Wert..NEFZ.)) %>% 
  rename(CO2.Ausstoß_g.pro.km = CO2.Wert..NEFZ.)

# Fahrzeugklasse Beispiel entfernen
data <- data %>% 
  mutate(Fahrzeugklasse = gsub(" +\\(.*\\)", "", Fahrzeugklasse))

#Leistung.in.kW ergänzen
data$Leistung.in.kW <- gsub(" kW", "", data$Leistung)
data$Leistung.in.kW <- as.numeric(data$Leistung.in.kW)

# Motorarten zusammenfassen (z.B. alle Hybridarten zu Hybrid)
data <- data %>% 
  mutate(Motorart = ifelse(grepl("Hybrid", Motorart), "Hybrid",
                           ifelse(Motorart %in% c("Diesel", "Otto"), "Verbrenner",
                                  ifelse(grepl("Elektro", Motorart), "Elektro",
                                         ifelse(grepl("Gas", Motorart), "Gas", "Andere")))))
```



CO2-Effizienzklasse: Gibt die CO2-Effizienzklasse des Autos an.
Anschauen mit: Baureihenstart, Leistung

relative Verteilung der Effizienzklassen über die Zeit (Abgasskandal 2015)
```{r}
data %>% 
  group_by(Baureihenstart = floor_date(Baureihenstart, unit = "year")) %>%
  mutate(Anzahl.Jahr = n()) %>%
  group_by(Baureihenstart = floor_date(Baureihenstart, unit = "year"), CO2.Effizienzklasse) %>%
  mutate(Anzahl.Jahr.CO2.Effizienzklasse = n()) %>%
  drop_na(CO2.Effizienzklasse) %>%
  mutate(relativ.CO2.Effizienzklasse = Anzahl.Jahr.CO2.Effizienzklasse / Anzahl.Jahr) %>%   
  ggplot(aes(x = Baureihenstart, y = relativ.CO2.Effizienzklasse, color = CO2.Effizienzklasse)) + 
  geom_line() + 
  labs(title = "Effizienzklassenverteilung", x = "Baureihenstart", y = "relative Häufigkeiten", color = "CO2.Effizienzklasse")
```


Leistung über Zeit in Effizienzklassenverteilung
```{r}
data %>% group_by(Baureihenstart = floor_date(Baureihenstart, unit = "year")) %>%
  mutate(Anzahl.Jahr = n()) %>%
  group_by(Baureihenstart = floor_date(Baureihenstart, unit = "year"), CO2.Effizienzklasse) %>%
  drop_na(Leistung.in.kW) %>% 
  mutate(Leistung.in.kW = mean(Leistung.in.kW)) %>% 
  ggplot(aes(x = Baureihenstart, y = Leistung.in.kW, color = CO2.Effizienzklasse)) + 
  geom_line() + 
  labs(title = "Leistung über Zeit in Effizienzklassenverteilung", x = "Baureihenstart", y = "Leistung in kW", color = "CO2.Effizienzklasse")

avg_leistung <- data %>%
  group_by(CO2.Effizienzklasse) %>%
  summarise(avg_Leistung = mean(Leistung.in.kW, na.rm = TRUE))

# Create bar plot
ggplot(avg_leistung, aes(x = CO2.Effizienzklasse, y = avg_Leistung)) +
  geom_bar(stat = "identity", fill = "steelblue") +
  labs(x = "CO2 Effizienzklasse", y = "Average Leistung in kW") +
  theme_minimal() +
  theme(axis.text.x = element_text(angle = 45, hjust = 1))
```

CO2.Ausstoß_g.pro.km: Gibt CO2 Austoß pro km in gramm an
Anschauen mit: Baureihenstart, Leistung

```{r}
# Allgemeine Entwicklung  (zeitliche Entwicklung)
data %>% 
  group_by(Baureihenstart = floor_date(Baureihenstart, unit = "year")) %>% # Vllt. ohne floor_date, aber dann geom_line mit geom_point ersetzen
  drop_na(CO2.Ausstoß_g.pro.km) %>% 
  mutate(CO2.Ausstoß = mean(CO2.Ausstoß_g.pro.km)) %>% 
  ggplot(aes(x = Baureihenstart, y = CO2.Ausstoß)) +
  geom_line() + 
  labs(
    title = "Allgemeine Entwicklung des CO2-Ausstoßes",
    y = "CO2-Ausstoß in g/km"
  )

# Entwicklung pro Fahrzeugklasse (zeitliche Entwicklung)
data %>% 
  mutate(Fahrzeugklasse = gsub("Kleinstwagen|Microwagen", "Kleinwagen", Fahrzeugklasse)) %>% 
  group_by(Baureihenstart = floor_date(Baureihenstart, unit = "year"), Fahrzeugklasse) %>% # Vllt. ohne floor_date, aber dann geom_line mit geom_point ersetzen
  drop_na(CO2.Ausstoß_g.pro.km) %>% 
  mutate(CO2.Ausstoß = mean(CO2.Ausstoß_g.pro.km)) %>% 
  ggplot(aes(x = Baureihenstart, y = CO2.Ausstoß, color = Fahrzeugklasse)) +
  geom_line() +
  labs(
    title = "Entwicklung des CO2-Ausstoßes nach Fahrzeugklassen",
    y = "Durchschnittlicher CO2-Ausstoß in g/km"
  )
```

CO2.Ausstoß_g.pro.km über Leistung.in.kW
```{r}
data %>% 
  group_by(Leistung.in.kW) %>% 
  drop_na(CO2.Ausstoß_g.pro.km) %>% 
  summarise(CO2.Ausstoß = mean(CO2.Ausstoß_g.pro.km)) %>% 
  ggplot(aes(x = Leistung.in.kW, y = CO2.Ausstoß)) +
  geom_point() +
  geom_smooth(method = "loess", se = FALSE, color = "red") +
  labs(
    title = "CO2-Ausstoß nach Leistung in kW",
    x = "kW",
    y = "CO2-Ausstoß in g/km"
  )

data %>% 
  group_by(Leistung.in.kW) %>% 
  drop_na(CO2.Ausstoß_g.pro.km) %>% 
  summarise(CO2.Ausstoß = mean(CO2.Ausstoß_g.pro.km)) %>% 
  ggplot(aes(x = Leistung.in.kW, y = CO2.Ausstoß)) +
  geom_line() +
  geom_smooth(method = "loess", se = FALSE, color = "red") +
  labs(
    title = "CO2-Ausstoß nach Leistung in kW",
    x = "kW",
    y = "CO2-Ausstoß in g/km"
  )
```

CO2-Ausstoß nach Baureihenstart gruppiert nach Leistung in PS für Verbrenner
```{r}
data %>% 
  filter(Motorart == "Verbrenner") %>% 
  mutate(Leistung.maximal.in.PS..Systemleistung. = cut(Leistung.maximal.in.PS..Systemleistung.,
                                                       breaks = c(0, 120, 180, 300, Inf))) %>% 
  drop_na(CO2.Ausstoß_g.pro.km) %>% 
  group_by(Baureihenstart = floor_date(Baureihenstart, unit = "year"), Leistung.maximal.in.PS..Systemleistung.) %>% 
  mutate(CO2.Ausstoß = mean(CO2.Ausstoß_g.pro.km)) %>% 
  ggplot(aes(x = Baureihenstart, y = CO2.Ausstoß, color = Leistung.maximal.in.PS..Systemleistung.)) +
  geom_line() +
  labs(
    title = "CO2-Ausstoß nach Baureihenstart gruppiert nach Leistung in PS (Verbrennermotor)",
    y = "CO2-Ausstoß in g/km",
    color = "PS"
  ) +
  scale_color_discrete(labels = c("<120", "120-180", "180-300", "300<"))
```

Thema 8

Aufbereiten der Daten
```{r}
#Ladezeiten für 100% auswählen

#Batteriekapazität Netto zu numeric
data <- data %>% 
  mutate(Batteriekapazität..Netto..in.kWh = gsub(",", ".", Batteriekapazität..Netto..in.kWh),
         Batteriekapazität..Netto..in.kWh = as.numeric(Batteriekapazität..Netto..in.kWh)) 

#Reichweite.WLTP..elektrisch.
data <- data %>% 
  mutate(Reichweite.WLTP..elektrisch. = gsub(" km", "", Reichweite.WLTP..elektrisch.),
         Reichweite.WLTP..elektrisch. = as.numeric(Reichweite.WLTP..elektrisch.)) %>% 
  rename(Reichweite_elektisch_in.km = Reichweite.WLTP..elektrisch.)

#Reichweite Verbrenner:
#Verbrauch.Gesamt..NEFZ. (l/100 km) nach Verbrenner filtern
#Tankgröße
# R = T/(v/100)
data2 <- data %>%
  mutate(Tankgröße = gsub(" l", "", Tankgröße),
         Tankgröße = gsub(",", ".", Tankgröße),
         Tankgröße = as.numeric(Tankgröße),
         Verbrauch.Gesamt..NEFZ. = gsub(",", ".", Verbrauch.Gesamt..NEFZ.),
         Verbrauch.Gesamt..NEFZ. = gsub(" l/100 km", "", Verbrauch.Gesamt..NEFZ.),
         Verbrauch.Gesamt..NEFZ. = as.numeric(Verbrauch.Gesamt..NEFZ.)
         ) 
Verbrauch_pro_km <- data2$Verbrauch.Gesamt..NEFZ. / 100
data2$Reichweite <- data2$Tankgröße/Verbrauch_pro_km

#joined collumn
data2$Reichweite.Gesamt <- coalesce(data2$Reichweite_elektisch_in.km, data2$Reichweite)
```

Ladezeiten
```{r}
#Mit Barreriekapazität

#Durchschnittliche Ladezeit pro Jahr nach Baureihenstart

#Durchschnittliche Durchschnittliche Ladezeit nach Marke
```

Reichweite
```{r}
#Reichweite mit Batteriekapazität
data %>%
  filter(Motorart == "Elektro") %>%
  group_by(Batteriekapazität..Netto..in.kWh) %>% 
  drop_na(Reichweite_elektisch_in.km) %>% 
  summarise(Reichweite_elektisch_in.km_mean = mean(Reichweite_elektisch_in.km)) %>% 
  ggplot(aes(x = Batteriekapazität..Netto..in.kWh, y = Reichweite_elektisch_in.km_mean)) +
  geom_point() +
  geom_smooth(method = "loess", se = FALSE, color = "red") +
  labs(
    title = "Reichweite nach Batterienkapazität von Elektromotoren",
    x = "Battarienkapazität",
    y = "Recihweite in km"
  )

#Durchschnittliche Reichweite pro Jahr mit Baureihenstart
data %>% 
  filter(Motorart == "Elektro") %>%
  group_by(Baureihenstart = floor_date(Baureihenstart, unit = "year")) %>%
  drop_na(Reichweite_elektisch_in.km) %>% 
  mutate(Reichweite_elektisch_in.km_mean = mean(Reichweite_elektisch_in.km)) %>% 
  ggplot(aes(x = Baureihenstart, y = Reichweite_elektisch_in.km_mean)) +
  geom_line() + 
  labs(
    title = "Entwicklung der durchschnittlichen Reichweite von Elektromotoren",
    y = "Reichweite des Autos in km"
  )
#Durchschnittliche Reichweite nach Marke
avg_Reichweite_E_Motor <- data %>%
  filter(Motorart == "Elektro") %>%
  group_by(Marke) %>%
  summarise(avg_Reichweite_E_Motor = mean(Reichweite_elektisch_in.km, na.rm = TRUE))

avg_Reichweite_E_Motor <- drop_na(avg_Reichweite_E_Motor)

ggplot(avg_Reichweite_E_Motor, aes(x = Marke, y = avg_Reichweite_E_Motor)) +
  geom_bar(stat = "identity", fill = "steelblue") +
  labs(x = "Marke", y = "Durchschnittliche Reichweite", title = "Durschnittliche Reichweite der E-Motoren nach Marke") +
  theme_minimal() +
  theme(axis.text.x = element_text(angle = 45, hjust = 1))

data %>% 
  filter(Motorart == "Elektro") %>%
  drop_na(Reichweite_elektisch_in.km) %>% 
ggplot(aes(x = Marke, y = Reichweite_elektisch_in.km)) +
  geom_bar(position='dodge', stat='summary', fun='mean') +
  geom_text(aes(label=..count..), y=0, stat='count', colour="red", size=4) +
  labs(x = "Marke", y = "Durchschnittliche Reichweite", title = "Durschnittliche Reichweite der E-Motoren nach Marke") +
  theme_minimal() +
  theme(axis.text.x = element_text(angle = 45, hjust = 1))
#Durchschnittliche Reichweite pro Jahr mit Baureihenstart nach Marke ??
data %>% 
  filter(Motorart == "Elektro") %>%
  group_by(Baureihenstart = floor_date(Baureihenstart, unit = "year")) %>%
  mutate(Anzahl.Jahr = n()) %>%
  group_by(Baureihenstart = floor_date(Baureihenstart, unit = "year"), Marke) %>%
  drop_na(Reichweite_elektisch_in.km) %>% 
  mutate(Reichweite_elektisch_in.km_mean = mean(Reichweite_elektisch_in.km)) %>% 
  ggplot(aes(x = Baureihenstart, y = Reichweite_elektisch_in.km_mean, color = Marke)) + 
  geom_line() + 
  geom_smooth(method = "loess", se = FALSE, color = "red") +
  labs(title = "Reichweite über Zeit der E-Motoren nach Marke", x = "Baureihenstart", y = "Reichweite", color = "Marke")
#für spezifsiche Marken: 
brands <- c("NIO", "MINI", "Opel", "BMW")
data %>%
  filter(Motorart == "Elektro", Marke %in% brands) %>%
  group_by(Baureihenstart = floor_date(Baureihenstart, unit = "year")) %>%
  mutate(Anzahl.Jahr = n()) %>%
  group_by(Baureihenstart = floor_date(Baureihenstart, unit = "year"), Marke) %>%
  drop_na(Reichweite_elektisch_in.km) %>% 
  mutate(Reichweite_elektisch_in.km_mean = mean(Reichweite_elektisch_in.km)) %>% 
  ggplot(aes(x = Baureihenstart, y = Reichweite_elektisch_in.km_mean, color = Marke)) + 
  geom_point() + 
  geom_smooth(method = "loess", se = FALSE, color = "red") +
  labs(title = "Reichweite über Zeit der E-Motoren nach spezifischen Marken", x = "Baureihenstart", y = "Reichweite", color = "Marke")

#Durchschnittliche Reichweite pro Jahr mit Baureihenstart verglichen mit Verbrennern
data2 %>% 
  filter(Motorart %in% c("Elektro", "Verbrenner")) %>%
  group_by(Baureihenstart = floor_date(Baureihenstart, unit = "year"), Motorart) %>%
  drop_na(Reichweite.Gesamt) %>% 
  mutate(Reichweite.Gesamt_mean = mean(Reichweite.Gesamt)) %>% 
  ggplot(aes(x = Baureihenstart, y = Reichweite.Gesamt_mean, color = Motorart)) +
  geom_line() + 
  labs(
    title = "Entwicklung der durchschnittlichen Reichweite von Elektromotoren vs Verbrenner",
    y = "Reichweite des Autos in km"
  )
```

Batteriekapazität
```{r}
#Batteriekapazität nach Baureihenstart
data %>% 
  filter(Motorart == "Elektro") %>%
  group_by(Baureihenstart = floor_date(Baureihenstart, unit = "year")) %>% # Vllt. ohne floor_date, aber dann geom_line mit geom_point ersetzen
  drop_na(Batteriekapazität..Netto..in.kWh) %>% 
  mutate(Batteriekapazität..Netto..in.kWh_mean = mean(Batteriekapazität..Netto..in.kWh)) %>% 
  ggplot(aes(x = Baureihenstart, y = Batteriekapazität..Netto..in.kWh_mean)) +
  geom_line() + 
  labs(
    title = "Entwicklung der durchschnittlichen Batteriekapazität in kWh pro Jahr von Elektromotoren",
    y = "Batteriekapazität in kWh"
  )

#Batteriekapazität nach Marke
data %>% 
  filter(Motorart == "Elektro") %>%
  drop_na(Batteriekapazität..Netto..in.kWh) %>% 
ggplot(aes(x = Marke, y = Batteriekapazität..Netto..in.kWh)) +
  geom_bar(position='dodge', stat='summary', fun='mean') +
  geom_text(aes(label=..count..), y=0, stat='count', colour="red", size=4) +
  labs(x = "Marke", y = "Durchschnittliche Batterienkapazität", title = "Durschnittliche Batterienkapazität der E-Motoren nach Marke") +
  theme_minimal() +
  theme(axis.text.x = element_text(angle = 45, hjust = 1))
```



